臺灣屏東地方法院刑事判決　　　　　　　　　　　　　九十三年度易字第七一六號
　　公　訴　人　臺灣屏東地方法院檢察署檢察官
　　被　　　告　甲○○　男　三.
右列被告因竊盜案件，經檢察官提起公訴（九十三年度偵字第四二七三號），本院裁
定依簡式審判程序審理，判決如左：
     主  文
甲○○共同連續竊盜，累犯，處有期徒刑壹年貳月。
     事  實
一、甲○○前於民國八十三年間因違反肅清煙毒條例及麻醉藥品管制條例案件，經法
    院分別判處有期徒刑三年六月及有期徒刑四月，應合併執行有期徒刑三年八月確
    定，嗣入監服刑，本應至八十七年三月二十六日執行期滿，然於八十四年十二月
    十九日即獲假釋出獄。惟其於八十六年間又因犯搶奪罪為法院判處有期徒刑七月
    確定，八十七年三月間復犯竊盜罪為法院判處有期徒刑三月確定，且前開假釋亦
    告撤銷，並應自八十七年四月三日起執行殘刑有期徒刑二年二月十三日完畢，再
    接續執行搶奪罪之有期徒刑七月及竊盜罪之有期徒刑三月，迄九十年五月九日方
    全部執行完畢，然甲○○上揭徒刑均尚未執行完畢，即於八十九年一月二十五日
    獲得假釋出獄。而其竟不知悔改，再因違反毒品危害防制條例之罪為法院判處有
    期徒刑九月確定，前開假釋遂遭撤銷，並自九十年十月二十三日起入監執行殘刑
    有期徒刑一年二月三日，並接續執行前開毒品案件判決之有期徒刑九月，迄九十
    二年八月二十一日縮短刑期執行完畢。而其出獄後，又於九十三年初犯竊盜罪為
    本院於九十三年四月二十八日判處有期徒刑五月確定（於九十三年五月三十一日
    確定），於九十三年九月九日入監服刑，現仍正在監受刑中。
二、(一)甲○○並未因多次入監服刑及甫因犯竊盜罪為本院判處有期徒刑五月而心生警
    　惕，竟基於意圖為自己不法所有之概括犯意，先於九十三年六月十八日十一時
      許，騎乘車號ＷＱＵ─九一○號輕型機車（機車為其母林陳崙所有，林陳崙不
      知情）至屏東縣屏東市大洲里大洲五之十二號前，趁無人注意之際，徒手搬運
      竊取乙○○所有之砂輪機一台及電焊機一台（共值約新台幣﹝下同﹞一萬元）
      ，並旋即將贓物載運至不詳處所變賣，取得不詳數額之現金供己花用。乙○○
      之鄰居蘇惠鈴、馬麗春因目睹甲○○搬運機具，心生懷疑，遂記下甲○○騎乘
      機車之車號，轉告乙○○報警查獲。
    (二)於九十三年八月二十四日十六時許，甲○○又承前概括犯意，與丁○○（經本
      院合法傳喚未到庭，另行審結）基於犯意聯絡，共乘丁○○所有之車號ＷＯＫ
      ─四○二號輕型機車，一同前往屏東縣屏東市○○路九一之六號前，趁無人注
      意之際，共同徒手搬運竊得丙○○所有之牛蒡切割機一台（價值約五萬五千元
      ），復由甲○○一人將竊得之牛蒡切割機載往屏東市○○路○段五十八號資源
      回收場變賣。嗣因丙○○發現機具被竊，推測可能被人送往中古商變賣，遂自
      行前往附近之中古商店尋找，果於同日十七時許，在上揭資源回收場發現甲○○及其失竊之牛蒡切割機，丙○○上前詢問甲○○，甲○○心虛而騎乘機車逃
      逸，丙○○則在後追趕並報警，直至屏東縣屏東市○○路旁處，始查獲甲○○
      （牛蒡切割機一台已發還丙○○）。
二、案經乙○○、丙○○分別訴由屏東縣警察局屏東分局報請台灣屏東地方法院檢察
    署檢察官偵查起訴。
     理  由
一、右開事實業據被告甲○○於警訊、偵查及本院審理中坦承不諱，核與被害人乙○○、丙○○二人於警訊及偵查中所指述之情節及證人林陳崙、蘇惠玲、馬麗春等
    人於警訊中所證述之情節相符，且有被告於九十三年六月十八日十一時許，騎乘
    車號ＷＱＵ─九一○號輕型機車行經屏東縣屏東市大洲里時，為該處錄影監視器
    所錄影像之翻拍照片一幀、車籍作業系統查詢認可資料及贓物認領保管單各一份
    附卷可稽，本件事證明確，被告犯行堪予認定。
二、核被告甲○○所為，均係犯刑法第三百二十條第一項之竊盜罪。被告於事實欄二
　　、(二)部份所載竊盜犯行與被告丁○○有犯意聯絡及行為分擔，均為共同正犯。被
  　告先後兩次竊盜行為，時間緊接，所犯罪名相同，顯係出於概括犯意反覆為之，
    為連續犯，應依刑法第五十六條之規定以情節較重之共同竊盜論以一罪，並加重
    其刑。又被告甲○○前有如事實欄所示之科刑及執行情形，有台灣高等法院被告
    全國前案紀錄表附卷可按，其於刑之執行完畢後，五年內再犯本件有期徒刑之罪
    ，為累犯，亦應依法加重其刑，且因其同時有兩項刑之加重事由，應依法遞加之
    。爰審酌被告之智識程度、曾有違反肅清煙毒條例、麻醉藥品管理條例、毒品危
    害防制條例、搶奪及竊盜等多項犯罪前科，素行非佳，本件犯罪之動機、目的、
    手段、竊取物品之價值、被害人所受之損害，被告事後坦承犯行等一切情狀，量
    處如主文所示之刑，以資懲儆。
據上論斷，應依刑事訴訟法第二百七十三條之一第一項、第二百九十九條第一項前段
，刑法第二十八條、第五十六條、第三百二十條第一項、第四十七條，罰金罰鍰提高
標準條例第一條前段，判決如主文。
中　　　華　　　民　　　國　　九十四　　年　　　一　　　月　　　六　　　日
                                      臺灣屏東地方法院刑事第四庭
                                          法  官  王以齊
右正本證明與原本無異。
如不服本判決應於收受本判決送達後十日內向本院提出上訴書狀，其未敘述上訴理由
者，並得於提起上訴後十日內向本院補提理由書狀（均須按他造當事人之人數附繕本
）「切勿逕送上級法院」
                                          書記官  盧姝伶
中　　　華　　　民　　　國　　九十四　　年　　　一　　　月　　　六　　　日
附錄本判決論罪科刑法條：
刑法第三百二十條第一項
意圖為自己或第三人不法之所有，而竊取他人之動產者，為竊盜罪，處五年以下有期
徒刑、拘役或五百元以下罰金。
